【裁判字號】    89,易,1553
【裁判日期】    891226
【裁判案由】    恐嚇取財等
【裁判全文】
臺灣屏東地方法院刑事判決                        八十九年度易字第一五五三號
    公  訴  人  臺灣屏東地方法院檢察署檢察官
    被      告  丁○○
    選任辯護人  林榮和
右列被告因恐嚇取財案件，經檢察官提起公訴（八十九年度偵字第二八九八號）本院
判決如左：
    主  文
丁○○意圖為自己不法之所有，以恐嚇使人將本人之物交付，處有期徒刑柒月；緩刑
年。
    事  實
一、丁○○平日於屏東縣高樹鄉公墓從事風水工作，民國八十九年十一月下旬某日，
    乙○○僱請甲○○於上開公墓整地，預備埋葬先人骨骸，丁○○竟意圖為自己不
    法之所有，以前開公墓道路為伊所開闢，要使用土地必需交費，而向乙○○索取
    新台幣（下同）二萬元，並揚言如不付款，將推倒墓碑並以怪手挖掘墳墓，以此
    加害財產之事恐嚇乙○○致乙○○心生畏懼；丁○○於乙○○未付款前，復基於
    恐嚇取財及毀損之牽連犯意，趁乙○○、甲○○不在現場時，以雙手推倒乙○○
    已建立之袓先墓碑致損壞墓碑之矗立及附著之水泥、磚塊等物。俟於翌日乙○○
    見狀，因恐祖墳續遭破壞，乃於半個月後如數給付二萬元予丁○○。
二、案經乙○○訴由臺灣屏東地方法院檢察署檢察官偵查起訴。
    理  由
一、訊據被告丁○○於偵查中及本院審理時，均矢口否認上開恐嚇取財及毀損犯行，
    辯稱：上開乙○○使用之袓先墳墓用地確係伊僱人填砂，係向乙○○索取貼補填
    土費用，無恐嚇及毀損犯行云云，經查，被告上揭犯罪事實，業據告訴人乙○○
    於偵查中及本院審理時指訴綦詳，核與證人甲○○即告訴人所僱請之造墓工人到
    庭結證稱被告確有恐嚇要二萬元及將墓碑推倒等情大致相符，且據告訴人陳稱：
    「被告說地是他找的要權利金給他，還沒有給錢時我會害怕，怕他再把墓碑推倒
    」等語，是被告確有以此加害財產之事恐嚇告訴人致告訴人心生畏懼之事實，要
    屬無疑。被告雖辯稱上開墳墓用地係伊僱人填砂，並舉證人丙○○到庭證明確有
    經丙○○載運砂石之事實，然此已據告訴人否認並陳稱：「不可能，那地方以前
    是空地」等語，及證人甲○○結證稱：「土是曾貴華田裡挖的，他還有一棵破布
    子樹在那裡，我要求曾貴華將那樹讓我砍掉」等語，復經本院質之被告有何權利
    占用上開公有墳墓用地時，被告即無法提出合法之權利證明供本院查證，顯可認
    定被告並無正當合法占有權源; 俟於本院審理中被告願以三萬二千元賠償告訴人
    之損失，並當庭先給付現金二萬元，其餘一萬元願於回去後拿給告訴人，告訴人
    亦表示同意，則被告所辯係伊僱人填砂應由告訴人給予貼補填土費用二萬元云云
    ，即屬狡辯卸責之詞，不足採信。此外，復有告訴人所提上開墓碑確有被推倒之
    照片三幀附卷可佐，事證明確，被告上開恐嚇取財及毀損之犯行洵堪認定，應予
    依法論科。
二、核被告丁○○所為，係犯刑法第三百四十六條第一項之恐嚇取財罪、第三百五十
    四條之毀損他人器物罪。被告所犯上開二罪間，係以毀損他人器物為加害他人財
    產之恐嚇取財手段，顯見二罪間係有方法行為與目的行為之牽連犯關係，應依刑
    法第五十五條之規定，從一重論以恐嚇取財罪。爰審酌被告並無合法占有權源意
    向告訴人恐嚇取財並推到告訴人之袓先墓碑，其惡性實有加以處罰之必要，惟恐
    嚇告訴人之金額非多，且犯後已願與告訴人達成和解，賠償告訴人之損失，被告
    顯有悔意，告訴人亦表示不再追究等一切情狀，從輕量處如主文所示之刑。末查
    ，被告前未曾受有期徒刑以上刑之宣告，有台灣高等法院被告全國前案紀錄表一
    紙附卷可參，經此偵審程序及科刑判決後，應無再犯之虞，本院認所宣告之刑，
    以暫不執行為適當，爰併予宣告緩刑二年，以啟自新。
據上論斷，應依刑事訴訟法第二百九十九條第一項前段、刑法第三百四十六條第一項
、第三百五十四條、第五十五條、第七十四條第一款、罰金罰鍰提高標準條例第一條
前段，判決如主文。
本案經檢察官陳新君到庭執行職務。
中      華      民      國      八十九      年    十二    月    二十六  日
                                      臺灣屏東地方法院刑事第二庭
                                          法  官    柯盛益
右正本證明與原本無異。
對於本判決如有不服應於收受送達後十日內向本院提出上訴書狀上訴於台灣高等法院
高雄分院並按他造當事人之人數附具繕本。
                                          書記官    張福山
中      華      民      國    八十九      年    十二    月    二十六  日
附錄本判決論罪科刑法條全文
刑法第三百四十六條第一項：
意圖為自己或第三人不法之所有，以恐嚇使人將本人或第三人之物交付者，處六月以
上五年以下有期徒刑，得併科一千元以下罰金。
刑法第三百五十四條：
毀棄、損壞前二條以外之他人之物或令致不堪用，足以生損害於公眾或他人者，處二
年以下有期徒刑、拘役或五百元以下罰金。


司法院資訊處製作；財團法人民間司法改革基金會備份。
